【裁判字號】    96,上更(一),696
【裁判日期】    970108
【裁判案由】    殺人未遂
【裁判全文】
臺灣高等法院刑事判決             96年度上更(一)字第696號
上  訴  人  臺灣臺北地方法院檢察署檢察官
上  訴  人
即  被  告  甲○○
            乙○○
            戊○○
共      同
指定辯護人  徐家福律師
上列上訴人因被告殺人未遂案件，不服臺灣臺北地方法院92年度
訴字第2129號，中華民國93年7月29日第一審判決（起訴案號：
臺灣臺北地方法院檢察署92年度偵字第12219號、12779號），提
起上訴，判決後，經最高法院發回更審，本院判決如下：
    主  文
原判決關於甲○○、乙○○共同連續殺人未遂部分及戊○○部分
，均撤銷。
甲○○共同連續犯傷害罪，累犯，處有期徒刑壹年，減為有期徒
刑陸月，如易科罰金，以銀元佰元即新臺幣玖佰元折算壹日。
扣案之螺絲起子壹支沒收。
乙○○共同連續犯傷害罪，處有期徒刑陸月，如易科罰金，以銀
元佰元即新臺幣玖佰元折算壹日，減為有期徒刑月，如易科
罰金，以銀元佰元即新臺幣玖佰元折算壹日。扣案之螺絲起子
壹支沒收。
戊○○共同連續犯傷害罪，處有期徒刑肆月，如易科罰金，以銀
元佰元即新臺幣玖佰元折算壹日，減為有期徒刑貳月，如易科
罰金，以銀元佰元即新臺幣玖佰元折算壹日。緩刑貳年。扣案
之螺絲起子壹支沒收。
    事  實
一、甲○○曾於民國78年間，犯盜匪罪，經臺灣高等法院臺南分
    院以78年9月26日78年度上訴字第2076號判決判處有期徒刑
    10年，褫奪公權3年確定，82年11月3日假釋出監。復於83年
    間，犯妨害自由罪，經臺灣臺北地方法院以83年8月11日83
    年度易字第4253號判決，判處有期徒刑1年2月確定。合併執
    行有期徒刑1年2月及撤銷上開假釋後殘刑有期徒刑4年8月又
    3日，85年6月27日假釋出監，89年2月27日縮刑期滿執行完
    畢。
二、甲○○、乙○○係同居男女朋友，與丁○○為居住在臺北市
    萬華區○○○路○段89巷12號「永成大樓」之鄰居，向來相
    處不睦，互有嫌隙。92年5月6日晚間8時許，甲○○因於同
    日上午與丁○○發生口角衝突，心有不甘，竟與乙○○及乙○○之子戊○○，共同基於傷害之故意，由甲○○手持不詳
    人士所有之菜刀1把，乙○○手握其所有之螺絲起子1支，戊○○則拿著不詳人士所有之西瓜刀1把，一起前往丁○○位
    於「永成大樓」第209室住處，向丁○○興師問罪，丁○○
    應門後，雙方一言不合，甲○○先以菜刀揮向丁○○，砍中
    其左手臂，兩人隨即扭打在一起，乙○○趁機持螺絲起子刺
    向丁○○背部，戊○○則持西瓜刀揮舞，致丁○○倒地，受
    有頭皮撕裂傷、左前臂切割傷併肌腱斷裂及軀幹多處切割傷
    等傷害。丁○○不甘被砍傷，亦基於傷害之故意，與甲○○
    相互拉扯、扭打，致甲○○受有前額撕裂傷長3公分之傷害
    （丁○○犯傷害罪，經本院上訴審判處拘役50日，如易科罰
    金，以銀元3百元即新臺幣9百元折算1日確定）。與丁○○
    同居之前妻丙○○見狀，上前趴在丁○○身上保護丁○○，
    甲○○、乙○○及戊○○又共同基於傷害之概括犯意，由甲○○持菜刀劃到丙○○之左手小指，乙○○持螺絲起子刺向
    丙○○左手臂、左大腿，並拉扯丙○○頭髮，而戊○○則持
    西瓜刀亂揮，致丙○○受有左手小指切割傷併肌腱斷裂及頭
    部外傷等傷害。丁○○情急之下，往樓下馬路上逃逸，甲○○、乙○○相繼追出，戊○○則趁隙離開。旋警員獲報趕抵
    處理，將丁○○送醫治療，丙○○則由鄰居陪同就醫。警員
    並由甲○○帶領，在大樓大門外右前方，查獲上開螺絲起子
    1 支；於大門左前方水溝蓋底下，查獲上開西瓜刀1把；於
    大門左前方電線桿間，查獲上開菜刀1把。
三、案經被害人丁○○、丙○○訴由臺北市政府警察局萬華分局
    報請臺灣臺北地方法院檢察署檢察官偵查起訴。
    理  由
一、按被告以外之人於審判外之陳述，經當事人於審判程序同意
    作為證據，法院審酌該言詞陳述或書面陳述作成時之情況，
    認為適當者，亦得為證據。當事人、代理人或辯護人於法院
    調查證據時，知有第159條第1項不得為證據之情形，而未於
    言詞辯論終結前聲明異議者，視為有前項之同意。刑事訴訟
    法第159條之5，定有明文。經查，證人即被害人丁○○、丙○○於警詢之陳述，檢察官及上訴人即被告甲○○、乙○○
    、戊○○於本院知有刑事訴訟法第159條第1項不得為證據之
    情形，均未於本院言詞辯論終結前聲明異議，本院審酌該等
    證人於警詢所為陳述，並無不法取供情事，且各該詢問筆錄
    均經證人閱覽後簽名，認為適當，依上開規定，均得為證據
    ，先予敘明。
二、被告甲○○、乙○○、戊○○於上揭時、地，分持菜刀、螺
    絲起子及西瓜刀，共同傷害被害人丁○○、丙○○之事實，
    有下列證據可證：
  (一)有菜刀1把、螺絲起子1支及西瓜刀1把，扣案可資佐證。警
    員於衝突過後，即由被告甲○○帶領，在大樓大門外右前方
    ，查獲上開螺絲起子1支；於大門左前方水溝蓋底下，查獲
    上開西瓜刀1把；於大門左前方電線桿間，查獲上開菜刀1把
    等情，業據證人即承辦警員楊正漢、鄭璧欣於原審結證明確
    （見原審卷第第197頁至第199頁）。
  (二)被害人丁○○受有頭皮撕裂傷、左前臂切割傷併肌腱斷裂及
    軀幹多處切割傷等傷害；被害人丙○○受有左手小指切割傷
    併肌腱斷裂及頭部外傷等傷害等情，有西園醫院92年5月6日
    西診證字第037367號、西診證字第037366號診斷證明書，暨
    被害人丁○○、丙○○受傷照片8幀，附卷可稽（見偵查卷
    第35頁至第41頁）。被害人丁○○受傷後，左手比較沒有力
    氣，被害人丙○○左手小指則沒有辦法彎曲自如等情，已據
    被害人丁○○、丙○○於本院更一審陳明在卷（見本院更一
    審卷第58頁）。足證被害人丁○○、丙○○所受傷勢，尚未
    達到毀敗一肢以上之機能之重傷程度，附此敘明。
  (三)證人即被告甲○○之鄰居曾彩惠於原審結證：我住在「永成
    大樓」第207室，我於92年5月6日晚間，在房間睡覺，聽到
    外面有人吵架聲音。後來我開門探頭看，就看到甲○○、乙○○、戊○○、丁○○、丙○○都在第209室旁邊走廊上，
    丁○○被甲○○、乙○○、戊○○壓倒在地上，丙○○抱住
    半蹲之丁○○。我看見丁○○左手臂有流血，丙○○之手臂
    也流血，甲○○前額在流血，甲○○手上有拿1把菜刀，乙○○手上拿著1支螺絲起子，戊○○則手上持著1把刀，他們
    5人在對罵。我跑去3樓告訴房東太太有人在吵架，房東太太
    就報警，我回到2樓，只剩下丙○○1個人在場，我就帶丙○○去西園醫院。（經當庭提示扣案菜刀、螺絲起子及西瓜刀
    ）當時我有看到扣案之刀械，確定甲○○手拿菜刀，乙○○
    手拿螺絲起子，戊○○手拿長刀。我有看到丁○○趴在地上
    ，甲○○壓住丁○○，乙○○站在甲○○旁邊，戊○○站在
    甲○○另外一邊。有血跡散布在第209室前走廊等語（見原
    審卷第193頁至第196頁）。
  (四)被害人丁○○於原審結證：92年5月6日晚間8時許，我在家
    裡（按指第209室），甲○○、乙○○、戊○○來踹門，我
    一開門，甲○○就拿菜刀砍我，我用左手去擋，致左手臂被
    砍1刀，乙○○用螺絲起子刺我，我要跑出門，戊○○拿西
    瓜刀砍我。甲○○繼續要砍，丙○○在我後面擋住甲○○、
    乙○○、戊○○，也有趴在我身上。我想逃走，甲○○把我
    抓倒在地，不讓我走，再砍左手第2刀，我掙脫跑到樓下，
    甲○○、乙○○有追到樓下，但我在樓下沒有看到戊○○。
    我跑到馬路上，碰到警察，由警察叫救護車送我去西園醫院
    ，我有看到住在第207之室鄰居曾彩惠跑出來看，又跑進去
    。我左手是甲○○所砍傷，左胸腋下是乙○○用螺絲起子戳
    傷，我頭頂、腳、背部是戊○○所傷，因為我身後是戊○○
    等語（見原審卷第188頁至第193頁）。被害人丙○○於原審
    具結證述：92年5月6日晚間，有人來敲門，丁○○去開門，
    甲○○用菜刀砍過來，丁○○用左手去擋，乙○○拿螺絲起
    子，戊○○拿西瓜刀，就衝進來房間，也砍、刺丁○○，我
    撲在丁○○背後，保護丁○○，還用左手往後面擋，我左手
    小指應該是被甲○○砍到，乙○○用螺絲起子刺我手、腳，
    至於戊○○有沒有砍到我，我不清楚。丁○○跑出去，甲○○就追過去。我拉住戊○○，對他說「你還年輕，不要這樣
    」，戊○○回說「阿姨，我不打女人，你不要拉我」，我拉
    不住戊○○，他跟著追出去，乙○○也跟著出去。（經當庭
    提示扣案菜刀、螺絲起子及西瓜刀）這是甲○○、乙○○、
    戊○○所使用之刀械，甲○○拿菜刀，乙○○拿螺絲起子，
    戊○○拿西瓜刀等語（見原審卷第154頁至第161頁）。
  (五)被告甲○○於警詢、檢察官訊問及原審、本院上訴審、更一
    審，均供述手持扣案之菜刀，找被害人丁○○質問，發生衝
    突、拉扯結果，被害人丁○○、丙○○因而受傷等情（見偵
    字第12219號卷第10、11、13、14、53頁、原審卷第48、253
    頁、本院上訴審卷第134頁、本院更一審卷第61頁）。被告
    乙○○於警詢供述：我有手持螺絲起子，與甲○○一起去找
    丁○○，於甲○○與丁○○扭打時，我拿起手中螺絲起子刺
    丁○○之手。我下到一樓，我兒子戊○○拿1把水果刀給我
    ，他看到警察到場，就騎機車離開等語（見偵字第12219號
    卷第4、5頁）。於檢察官訊問時供述：我確實有手拿螺絲起
    子到場，看到甲○○與丁○○互毆成傷，我忘記自己有無持
    螺絲起子刺向丁○○、丙○○等語（見偵查卷第52、53頁）
    。
  (六)上開被害人丁○○、丙○○證述被害情節，大體相符，核與
    證人曾彩惠所證述內容，亦大致符合，應可採信。被告乙○○、戊○○確實手持螺絲起子或西瓜刀在場參與鬥毆等情，
    已據被害人丁○○、丙○○、證人曾彩惠證述明確，足認被
    告甲○○、乙○○、戊○○間，有犯意之聯絡，與行為之分
    擔。
  (七)按刑法殺人未遂罪與傷害罪之成立，均以被害人未發生死亡
    之結果為其要件。至其間之區別，應綜合行為人之犯罪動機
    、手段、所使用之兇器、選擇之身體部位、下手之輕重、致
    傷之程度，甚或事前之放話、事中之言語、表情、事後之處
    置方式及與被害人平日之關係等各種具體狀況，而為判斷，
    不能僅以其中一、二情狀，遽行認定之（最高法院96年度臺
    上字第5492號判決參照）。經查，被告甲○○、乙○○、戊○○均始終否認有殺害被害人丁○○、丙○○之故意，而依
    卷附被害人丁○○、丙○○於西園醫院之急診病歷、急診醫
    囑單、急診護理紀錄影本之記載（見本院上訴審卷第113頁
    至第118頁），被害人丁○○係92年5月6日晚間8時15分急診
    就醫，同日晚間10時50分自行離開醫院；被害人丙○○於同
    日晚間8時30分急診就醫，同日晚間10時50分自行離開醫院
    ，均未住院。被害人丁○○之傷勢為左腋下1公分乘以0.2公
    分乘以0.2公分、左前臂8乘以2公分乘以2公分、右大腿1.5
    公分乘以0.5公分、右背部3公分乘以0.2公分乘以0.2公分、
    12公分乘以0.1公分乘以0.1公分切割傷、右後頭部5公分乘
    以0.2公分乘以0.2公分撕裂傷，左前臂切割傷合併肌腱斷裂
    ；被害人丙○○受有左手小指切割傷3公分乘以0.5公分乘以
    0.5公分合併肌腱斷裂、頭部外傷（按頭部外傷部位，未予
    圖示）。參酌卷附被害人丁○○、丙○○受傷照片（見偵查
    卷第37頁至第41頁），足見除被害人丁○○左前臂、被害人
    丙○○左手小指均有合併肌腱斷裂傷勢較重外，其餘傷勢均
    屬淺層皮肉傷，難認被告甲○○、乙○○、戊○○下手甚重
    。而被告甲○○、乙○○、戊○○係分別持用菜刀、螺絲起
    子及西瓜刀，合3人之力，出人不意，圍攻手無寸鐵之被害
    人丁○○、丙○○，倘其等有意殺害被害人丁○○、丙○○
    ，所受傷勢應不僅如此。被告甲○○、乙○○與被害人丁○○、丙○○間恩怨，依被害人丁○○、丙○○所述，充其量
    僅有細故衝突不快（見原審卷第159、160、189頁），並非
    有何深仇大恨，衡情應不致於萌生殺意。至於被害人丁○○
    、丙○○指訴衝突過程被告甲○○、乙○○、戊○○有喊「
    乎伊死」（見原審卷第155、189頁）。惟被告甲○○、乙○○、戊○○之智識程度，均屬不高，於打架之際口出惡言，
    一般僅係表達不滿情緒，不能因此即認其等有殺人意思。綜
    上，被告甲○○、乙○○、戊○○應係共同基於傷害被害人
    丁○○、丙○○之意思，動手傷人，而無殺人之故意。
三、訊據被告乙○○、戊○○均否認與被告甲○○共同傷害被害
    人丁○○、丙○○，被告乙○○辯稱：我有無持用螺絲起子
    刺向被害人丁○○、丙○○，我已經忘記；被告戊○○則辯
    稱：我係於甲○○與丁○○衝突過後，始接獲母親乙○○電
    話，前往「永成大樓」勸架，並未攜帶西瓜刀，我到達樓下
    即離開，並未上2樓參與打架等語。
四、經查，如二、(三)(四)所述，被告乙○○、戊○○有分別手拿螺
    絲起子、西瓜刀，參與傷害被害人丁○○、丙○○等情，已
    據被害人丁○○、丙○○、證人曾彩惠證述明確。至於證人
    曾彩惠雖有證述：我有看到丁○○趴在地上，甲○○壓住丁○○，乙○○站在甲○○旁邊，戊○○站在甲○○另外一邊
    等語。然其既然同時證述：丁○○被甲○○、乙○○、戊○○壓倒在地上，丙○○抱住半蹲之丁○○等情，足認係衝突
    過程，各相關人員之動作及位置，有所變動，不能因此即指
    被告乙○○、戊○○僅有袖手旁觀，並未一起與被告甲○○
    動手傷人。
五、次查，被告甲○○、乙○○於原審以證人身分作證，雖均證
    述只有在「永成大樓」樓下碰到戊○○其人，戊○○沒有帶
    刀，在2樓發生衝突時，戊○○並不在場等語（見原審卷第1
    31、133、139、140頁）。另證人即被告戊○○女友杜欣筠
    亦於原審證稱：92年5月6日晚間，戊○○都與我在一起，戊○○用機車載我去「永成大樓」找他母親乙○○，在「永成
    大樓」樓下，就看到甲○○、乙○○，因遭乙○○責罵，戊○○就馬上離開，並未到「永成大樓」2樓參與打架等語（
    見原審卷第148頁至第151頁）。惟被告乙○○為被告戊○○
    之母親，被告甲○○係被告乙○○之同居人，證人杜欣筠係
    被告戊○○之女友，關係十分密切，事關被告戊○○之刑責
    ，原即難期待其等肯毫無保留，據實陳述。參以被告戊○○
    當不可能如此巧合，於鬥毆結束後，恰巧到達現場，而既然
    抵達現場，已然發現被告甲○○受傷流血，理應在場關心或
    送醫方是，何以又迅速離開，在在反於事理。且被告甲○○
    、乙○○及證人杜欣筠所證述上情，核與未有切身利害關係
    之證人曾彩惠證述情節不合，自以證人曾彩惠所為證述，較
    為客觀可採。
六、綜上，被告乙○○、戊○○所辯，核屬畏罪卸責之詞，均不
    足取。是以，本件事證明確，被告甲○○、乙○○、戊○○
    共同傷害被害人丁○○、丙○○之犯行，均堪認定，應依法
    論科。
七、被告行為後，刑法施行法於95年6月14日修正公布，增訂第1
    條之1，95年7月1日施行，將刑法分則編所定罰金之貨幣單
    位均改為新臺幣，並將罰金數額分別提高為30倍或3倍，而
    94年2月2日修正公布，95年7月1日施行前刑法第33條第5款
    規定，罰金刑為銀元1元即新臺幣3元以上，修正後規定為新
    臺幣1千元以上，比較結果，法定刑有罰金刑之刑法第277條
    第1項，以修正前規定，有利於被告。依刑法第2條第1項規
    定，比較新、舊法結果，應適用修正前規定。刑法第56條關
    於連續犯之規定，業於94年2月2日修正公布刪除，95年7月1
    日施行。依修正前規定，連續犯僅論以一罪；依修正後規定
    ，原則上應數罪併罰。比較新、舊法結果，修正前規定，有
    利於被告，依刑法第2條第1項規定，仍應適用被告行為時法
    律即舊法論以連續犯（最高法院95年第8次刑事庭會議決議
    參照）。又刑法第41條，關於易科罰金之規定，將易科罰金
    之折算標準，由銀元1百元、2百元、3百元，折算1日，修正
    為新臺幣1千元、2千元、3千元，折算1日。爰依刑法第2條
    第1項前段規定，就關於易科罰金之規定，適用有利於被告
    之修正前規定。刑法第28條關於共犯之規定，雖於94年2月2
    日修正公布，95年7月1日施行，惟該條原規定：「二人以上
    共同『實施』犯罪之行為者，皆為共同正犯。」，修正為：
    「二人以上共同『實行』犯罪之行為者，皆為共同正犯。」
    原「實施」之概念，包含陰謀、預備、著手及實行等階段之
    行為，修正後僅共同實行犯罪行為，始成立共同正犯。是修
    正後共同正犯之範圍縮小，排除陰謀犯、預備犯之共同正犯
    。共同正犯之規定，固有修正，但對被告甲○○、乙○○、
    戊○○間，有犯意之聯絡，與行為之分擔，不論修正前後，
    均構成共同正犯，刑法第28條之修正，對於被告並無有利或
    不利之影響，應適用修正後規定。核被告甲○○、乙○○、
    戊○○所為，均係犯刑法第277條第1項之傷害罪。被告甲○○、乙○○、戊○○係基於傷害之意思，傷害被害人丁○○
    、丙○○，而非殺人之意思，已如二、(七)所述。被告甲○○
    、乙○○、戊○○應係犯刑法第277條第1項之傷害罪，公訴
    意旨認為應成立刑法第271條第2項、第1項之殺人未遂罪，
    尚有未洽，惟基本社會事實同一，起訴法條應予變更。被告
    甲○○、乙○○、戊○○間，有犯意之聯絡，與行為之分擔
    ，應論以共同正犯。被告甲○○、乙○○、戊○○先後2次
    傷害被害人丁○○、丙○○之犯行，時間緊接，手法相同，
    犯罪構成要件相同之罪名，顯係基於概括之犯意反覆為之，
    應依修正前刑法第56條規定，論以連續犯一罪，並加重其刑
    。被告甲○○行為後，刑法關於累犯之規定，同於94年2月2
    日公布，95年7月1日施行，受徒刑之執行完畢，或一部之執
    行而赦免後，5年以內故意再犯有期徒刑以上之罪者，為累
    犯，及累犯加重其刑之規定，於修正前、後，並無不同，對
    被告甲○○而言，並無有利、不利之情形，應逕行適用修正
    後規定。被告甲○○有事實欄一所示之犯罪、科刑及執行情
    形，有本院被告前案紀錄表，附卷可按。被告於5年以內，
    故意再犯本件有期徒刑之罪，應依修正後刑法第47條第1項
    規定，論以累犯，並加重其刑。
八、原審以被告甲○○、乙○○、戊○○殺人未遂部分，罪證明
    確，據以論罪科刑，固非無見。惟如前所述，被告甲○○、
    乙○○、戊○○應係犯刑法第277條第1項之傷害罪，原判決
    關於該部分論以刑法第271條第2項、第1項之殺人未遂罪，
    即有未洽。檢察官依被害人丁○○、丙○○之請求，上訴意
    旨以被告甲○○、乙○○、戊○○並未與被害人丁○○、丙○○和解，原判決關於該部分量刑過輕為由，指摘原判決關
    於該部分不當，提起上訴，雖無理由。被告甲○○、乙○○
    、戊○○上訴意旨，否認犯殺人未遂罪，指摘原判決關於該
    部分為不當，提起上訴，則有理由。原判決關於被告甲○○
    、乙○○共同連續殺人未遂部分及戊○○部分，既有上開可
    議之處，即屬無可維持，本院應予撤銷。
九、本院審酌被告甲○○、乙○○、戊○○事後已經賠償被害人
    丁○○、丙○○之損失，成立民事和解，有和解筆錄，在卷
    可稽（見最高法院卷第31頁至第33頁），被害人丁○○、丙○○於本院更一審表示，被害人丁○○左手比較沒有力氣，
    被害人丙○○左手小指沒有辦法彎曲自如，請給予被告甲○○、乙○○、戊○○自新機會等語（見本院更一審卷第58頁
    ），及被告甲○○、乙○○、戊○○之素行、犯罪之動機、
    目的、手段、參與犯罪之程度及被害人丁○○、丙○○所受
    傷害程度暨犯罪後態度等一切，量處被告甲○○有期徒刑1
    年，被告乙○○有期徒刑6月，被告戊○○有期徒刑4月，其
    宣告刑在有期徒刑6月以下者，並依修正前刑法第41條第1項
    前段規定，諭知易科罰金之折算標準。被告甲○○、乙○○
    、戊○○犯罪時間在96年4月24日以前，合於中華民國96年
    罪犯減刑條例之減刑規定，爰依中華民國96年罪犯減刑條例
    第2條第1項第3款、第7條、第9條規定，分別減為有期徒刑6
    月、3月、2月，並依修正前刑法第41條第1項前段規定，諭
    知易科罰金之折算標準。按犯罪在刑法第74條關於緩刑之規
    定修正前，於修正施行後，應適用修正後規定（最高法院95
    年第8次刑事庭會議決議參照）。被告戊○○未曾因故意犯
    罪，受有期徒刑以上刑之宣告，有本院被告前案紀錄表，在
    卷可憑。被告戊○○與被害人丁○○、丙○○並無怨隙，僅
    因被告甲○○、乙○○之故，參與鬥毆，下手不多，犯罪情
    節較輕。經此論罪科刑之教訓，應知所警惕，信無再犯之虞
    。本院認被告戊○○所宣告之刑，以暫不執行為適當，爰依
    刑法第74條第1項第1款規定，併予宣告緩刑2年，以勵自新
    。扣案之螺絲起子1支，經被告甲○○、乙○○一致供明係
    被告乙○○所有（見偵字第12219號卷第4頁背面、第54頁背
    面），為供犯罪所用之物，爰依修正前刑法第38條第1項第2
    款規定，沒收之。至於扣案之菜刀、西瓜刀各1把，被告甲○○、乙○○、戊○○始終否認係其所有之物，爰不諭知沒
    收，併予敘明。
據上論斷，應依刑事訴訟法第369條第1項前段、第364條、第299
條第1項前段、第300條，刑法第2條第1項、第28條、第47條第1
項、第74條第1項第1款，修正前刑法第56條、第277條第1項、第
41條第1項前段、第38條第1項第2款，修正前罰金罰鍰提高標準
條例第1條前段、第2條，中華民國96年罪犯減刑條例第2條第1項
第3款、第7條、第9條，判決如主文。
本案經檢察官羅建勛到庭執行職務。
中    華    民    國    97    年    1     月    8     日
                  刑事第十三庭審判長法  官  曾德水
                                    法  官  談  虎
                                    法  官  李錦樑
以上正本證明與原本無異。
被告不得上訴。
檢察官得如不服本判決，應於收受送達後10日內向本院提出上訴
書狀，其未敘述上訴之理由者並得於提起上訴後10日內向本院補
提理由書（均須按他造當事人之人數附繕本）。
                                    書記官  吳金來
中    華    民    國    97    年    1     月    8     日
附錄：本案論罪科刑法條全文：
刑法第277條第1項。
（普通傷害罪）
傷害人之身體或健康者，處 3 年以下有期徒刑、拘役或 1 千元
以下罰金。


司法院資訊處製作；財團法人民間司法改革基金會備份。
